# 关于一揽子协议的收入确认问题

提问人：随 风 8373 时间：2022-04-14 14:27:38
请教陈版：A公司为共享电脑运营商，共享电脑由充电架和电脑共同构成，公司通过在特定场景拜访共享电脑并由消费者使用产生服务收入，主要为代理运营模式。A公司将共享电脑的充电架销售给B代理商并在信用期后收取款项，售价为 5000 （市场价为 3000 元），B代理商将其放置在其运营区域内并摆上A公司的电脑（非出售）供消费者使用，消费者使用共享电脑的定价规则由A公司决定，A公司将其获取的运营收入的60%作为B代理商的运营作为运营成本分给B代理商；同时，A公司也采取自营模式，即用自己的推广团队推广，并与特定经营区域的经营者达成协议，摆放共享电脑供消费者使用，该种模式下支付给服务商的分成比例为40%；代理商模式下B代理商不能随意处置共享电脑充电架以影响共享电脑的运营业务，代理商模式下的销售电脑充电架收款与分成比例60%是一揽子协议的紧密组成部分，个人认为其作为一项完整经济行为的实质缺一不可，“销售”共享充电架系代理商进行代理运营服务的基础，代理模式分成比例60%高于自营模式分成比例40%的原因为从高于市场价值的电脑销售款中扣回差额部分，即不满足经济利益很可能收回的收入确认条件（因为相当于要扣回）；同时，代理商模式下B代理商不能随意处置电脑充电架，如果处置电脑充电架将影响A公司的共享电脑运营业务；综上，个人认为不能单独认定销售电脑为一项单项履约义务，不符合收入确认的条件。
请陈版指正

回答人：chenyiwei
基本赞同你的理解。主要考虑以下因素：
1 、在代理模式下，仍体现的是A的品牌，且“消费者使用共享电脑的定价规则由A公司决定”，“代理商模式下B代理商不能随意处置共享电脑充电架以影响共享电脑的运营业务”，“充电架与电脑紧密关联”，表明虽然名义上是销售，但代理商不能取得对充电架的控制权。
2 、销售充电架（价格高于市价），同时代理商可以获得比自营模式下更高的分成比例，表明此处存在一项融资安排，但其还款金额不是固定的，而是根据运营收入的20%（60%-40%）计算的可变分成额。